【裁判字號】    99,聲,391
【裁判日期】    990720
【裁判案由】    停止羈押
【裁判全文】
臺灣宜蘭地方法院刑事裁定               99年度聲字第391號
聲  請  人
即  被  告  甲○○
選任辯護人  法律扶助律師黃憲男律師
上列聲請人即被告因毒品危害防制條例等案件，聲請具保停止羈
押及解除禁止接見通信，本院裁定如下：
    主  文
甲○○禁止接見通信之處分應予解除。
其餘聲請駁回。
    理  由
一、聲請意旨略以：檢察官起訴所指有關被告甲○○本人之犯罪
    事實，被告甲○○業已坦認不諱，被告甲○○已無繼續羈押
    之必要，且被告甲○○之父親罹患食道癌，亟待被告甲○○
    返家照顧，為此請求准予具保停止羈押。退步言之，縱認仍
    有繼續羈押之必要，因被告甲○○業已坦承犯行，已無勾串
    共犯及證人之虞，亦請准予解除禁止接見通信。
二、按被告經法官訊問後，認為犯罪嫌疑重大，而有下列情形之
    一，非予羈押，顯難進行審判者，得羈押之︰(1)逃亡或有事
    實足認為有逃亡之虞者。(2)有事實足認為有湮滅、偽造、變
    造證據或勾串共犯或證人之虞者。(3)所犯為死刑、無期徒刑
    或最輕本刑為五年以上有期徒刑之罪者，刑事訴訟法第101
    條第1項定有明文。經查：被告甲○○因涉犯毒品危害防制
    條例等案件移送審理，經法官訊問後，認為被告甲○○經訊
    問後，僅坦承部分轉讓禁藥二級毒品之犯行，否認販賣二級
    毒品及其他轉讓禁藥二級毒品之犯行，惟有證人證詞、扣案
    證物及通訊監察譯文等證據，足認被告甲○○涉犯毒品危害
    防制條例第4條第2項販賣第二級毒品罪、藥事法第83條第1
    項之轉讓禁藥罪，犯罪嫌疑重大，且被告甲○○先後供述內
    容不一，亦與共犯及證人所述不符，有事實足認有勾串共犯
    、證人之虞，又被告甲○○所涉販賣第二級毒品罪，為最輕
    本刑五年以上有期徒刑之罪，被告甲○○確有規避刑罰之執
    行而妨害審判程序進行之可能性，若予具保等較輕之處分，
    顯不足以確保審判程序之順利進行，故非予羈押顯難進行審
    判，有羈押及禁止接見通信之必要，依刑事訴訟法第101條
    第1項第2款、第3款、第105條第3項之規定，裁定予以羈押
    ，且自民國99年5月14日起執行羈押及禁止接見通信。
三、次按被告及得為其輔佐人之人或辯護人，得隨時具保，向法
    院聲請停止羈押，刑事訴訟法第110條第1項定有明文。又法
    院准許具保停止羈押之聲請，其要件應以被告已無刑事訴訟
    法第101條第1項各款之情形，或已無羈押之必要，或另有同
    法第114條各款所示不得駁回具保聲請停止羈押之情形，倘
    被告猶符合刑事訴訟法第101條第1項所定情形，而無同法第
    114條各款所示之情形，且仍有羈押之必要者，法院自不應
    准許具保停止羈押。經查：就檢察官起訴所指有關被告甲○
    ○本人販賣第二級毒品及轉讓禁藥第二級毒品之犯罪事實，
    被告甲○○業已於本院99年7月15日準備程序時全部坦認在
    卷，且有共犯及證人之證詞、扣案證物及通訊監察譯文等證
    據，足認被告甲○○涉犯毒品危害防制條例第4條第2項販賣
    第二級毒品罪、藥事法第83條第1項之轉讓禁藥罪，犯罪嫌
    疑重大，且所涉販賣第二級毒品罪，為最輕本刑五年以上有
    期徒刑之罪，被告甲○○確有規避刑罰之執行而妨害審判程
    序進行之可能性，若予具保等較輕之處分，顯不足以確保審
    判程序之順利進行，故本院認為原刑事訴訟法第101條第1項
    第3款之羈押原因及必要性依然存在，且不能因具保而使之
    消滅或得以確保程序之進行。至於聲請人即被告甲○○所稱
    「伊父親罹患食道癌，亟待伊返家照顧」等情，核屬其個人
    事由，並非屬刑事訴訟法第114條所定應准予具保停止羈押
    之情形。此外，本件亦無其他不得駁回具保聲請停止羈押之
    情形，故仍有繼續羈押之必要。從而，聲請人即被告甲○○
    以前揭理由聲請具保停止羈押，尚難准許，應予駁回（如主
    文第二項所示）。
四、末按，本院前雖以被告甲○○涉犯毒品危害防制條例第4條
    第2項販賣第二級毒品罪、藥事法第83條第1項之轉讓禁藥罪
    ，犯罪嫌疑重大，且被告甲○○先後供述內容不一，亦與共
    犯及證人所述不符，有事實足認有勾串共犯、證人之虞，而
    認被告甲○○有禁止接見通信之必要，依刑事訴訟法第105
    條第3項之規定裁定被告甲○○禁止接見通信。茲查，就檢
    察官起訴所指有關被告甲○○本人販賣第二級毒品及轉讓禁
    藥第二級毒品之犯罪事實，被告甲○○業已於本院99年7月1
    5日準備程序時全部坦認在卷，被告甲○○已無與販賣及轉
    讓毒品對象（證人）串證之虞。至於有關被告甲○○所涉起
    訴書犯罪事實欄一所載之販毒犯行，被告甲○○已承認本身
    所涉該部分之犯行，雖同案被告劉玉花否認有與被告甲○○
    共犯前揭犯行，然不能因同案被告劉玉花否認犯行，即謂被
    告甲○○有與同案被告劉玉花勾串之虞，且有禁止接見通信
    之必要。故本院認為已無禁止接見通信之必要性，聲請人即
    被告甲○○以前揭理由聲請解除禁止接見通信，為有理由，
    應將被告甲○○禁止接見通信之處分予以撤銷（如主文第一
    項所示）。
四、依刑事訴訟法第220條，裁定如主文。
中    華    民    國    99    年    7     月    20    日
                  刑事第二庭審判長法  官  林惠玲
                                  法  官  張育彰
                                  法  官  劉家祥
以上正本證明與原本無異。
如不服本裁定，應於裁定送達後5日內，向本院提出抗告狀。（
應附繕本）
                                  書記官  葉書毓
中    華    民    國    99    年    7     月    20    日

司法院資訊處製作；財團法人民間司法改革基金會備份。
